【裁判字號】    97,易,3150
【裁判日期】    971006
【裁判案由】    竊盜
【裁判全文】
臺灣臺中地方法院刑事判決          97年度易字第3150號
公  訴  人  臺灣臺中地方法院檢察署檢察官
被      告  乙○○
上列被告因竊盜等案件，經檢察官提起公訴（97年度偵字第1252
4號、97年度偵字第16550號、97年度偵字第16296號），本院依
法獨任進行審判程序判決如下：
    主  文
乙○○竊盜，累犯，處有期徒刑月；又竊盜，累犯，處有期徒
刑肆月；又竊盜，累犯，處有期徒刑伍月；應執行有期徒刑拾月
。
    事  實
一、乙○○素行不佳，前曾犯多次竊盜、贓物、公共危險等罪，
    其中於民國（下同）94年間所觸犯贓物罪，於95年間所觸犯
    竊盜罪，經臺灣雲林地方法院、本院分別判處有期徒刑6月
    、5 月確定，嗣經減刑，分別為3月及2月15日，併執行刑為
    有期徒刑5月15日確定，於96年10月23日縮刑執行完畢。詎
    仍不思悛悔，復意圖為自己不法之所有，分別於（一）、97
    年4 月5日上午11時36分許，在臺中縣大里市○○路953號前
    ，徒手竊取丙○○置放於該處之車號BR8-866號機車置物箱
    內之皮包1只（內有丙○○之國民身分證、健保卡、提款卡
    各1張、信用卡4張及王瑋呈、王詠澤健保卡各1張等物）。
    得手後，旋即騎乘機車離開該處。（二）、97年6月7日16時
    50分許，在臺中縣大里市○○路○段與新生路口之85度C咖啡
    館前，徒手竊取廖錦芳置放於該處之車號JKG-179號機車置
    物箱內之皮夾1只（內有新台幣1300元、廖錦芳之國民身分
    證、健保卡、汽車駕照、機車駕照各1張及提款卡3張等物）
    。得手後，旋即騎乘車號SNX-475號機車離開該處。嗣於97
    年6月10 日19時許，乙○○騎乘上開機車行經臺中縣大里市
    ○○路○段與新生西路之交岔路口，因闖越紅燈，而為警發
    現其持有廖錦芳之上開證件而循線查獲上情。（三）、97年
    6月25日21時30分許，在臺中市○區○○路473之5號前，徒
    手竊取甲○○置放於該處之車號PKD-092號機車置物箱內之
    背包1只（內有鑰匙11串等物）。得手後，正欲逃離現場之
    際，因形跡可疑，為警當場埋伏查獲，並扣得上開背包1只
    （內有鑰匙11串等物，已發還）。
二、案經臺中縣警察局霧峰分局及臺中市警察局第三分局分別報
    請臺灣臺中地方法院檢察署檢察官偵查起訴。
    理  由
一、按除簡式審判程序、簡易程序及刑事訴訟法第三百七十六條
    第一款、第二款所列之罪之案件外，第一審應行合議審判，
    刑事訴訟法第二百八十四條之一修正條文定有明文。本件被
    告所犯係屬刑事訴訟法第三百七十六條第一款所列之最重本
    刑為三年以下有期徒刑、拘役或專科罰金之罪，依法獨任進
    行審理程序，合先敘明。
二、訊據被告乙○○對於上揭事實坦承不諱，核與被害人丙○○
    、廖錦芳及甲○○於警詢中指述之情節相符，並有員警職務
    報告書3紙、監視器錄影翻拍照片2張、臺中縣警察局霧峰分
    局成功派出所受理刑事案件報案3聯單、刑案現場測繪圖、
    扣押物品目錄表、贓物認領保管單1紙及現場照片4張等附卷
    可稽，足認被告乙○○自白，核與事實相符，堪予採信，事
    證至臻明確，被告乙○○犯行均洵堪認定。
三、核被告乙○○所為，係犯刑法第320條第1項之竊盜罪。被告
    所犯上開3罪，犯意各別，犯罪構成要件不同，應予分論併
    罰。被告乙○○前曾於94年間觸犯贓物罪，於95年間觸犯竊
    盜罪，經臺灣雲林地方法院、本院分別判處有期徒刑6月、5
    月確定，嗣經減刑，分別為3月及2月15日，併執行刑為有期
    徒刑5月15日確定，於96年10月23日縮刑執行完畢，此有台
    灣台中地方法院檢察署刑案資料查註紀錄表一份在卷可按，
    五年以內再故意犯本件有期徒刑以上之罪，均為累犯，均應
    依刑法第47條第1項規定加重其刑。爰審酌被告乙○○犯罪
    之動機、目的、手段、品行不佳，詳如前述，此有台灣台中
    地方法院檢察署刑案資料查註紀錄表1份在卷可按、所生危
    害及犯罪後坦認罪愆，頗具悔意，然犯罪後迄今仍未與被害
    人丙○○、廖錦芳及甲○○等人達成民事和解，取得諒解
    等一切情狀，分別量處如主文所示之刑，並定其應執行刑，
    以資懲儆。又本件被告之犯罪時間均係在中華民國96年罪犯
    減刑條例所定減刑基準日即96年4月24日之後，均尚無該條
    例所定減刑規定之適用，附此敘明。
據上論斷，應依刑事訴訟法第二百九十九條第一項前段、第二百
八十四條之一、刑法第三百二十條第一項、第四十七條第一項、
第五十一條第五款、刑法施行法第一條之一第一項、第二項前段
，判決如主文。
中    華    民    國    97    年    10    月    6     日
                        刑事第六庭    法  官  洪俊誠
以上正本證明與原本無異。
如不服本判決，應於判決送達後10日內向本院提出上訴狀，上訴
於臺灣高等法院臺中分院（應敘述具體理由並附繕本）。
上訴書狀如未敘述理由，應於上訴期間屆滿後20日內補提理由書
於本院。
                                      書記官  蕭榮峰
中    華    民    國    97    年    10    月    6     日
附錄論罪科刑實體法條文：
刑法第320條（普通竊盜罪、竊佔罪）：
意圖為自己或第三人不法之所有，而竊取他人之動產者，為竊盜
罪，處5年以下有期徒刑、拘役或5百元以下罰金。
（罰金部份業經刑法施行法第一條之一第二項前段提高30倍為新
台幣1萬5千元）
意圖為自己或第三人不法之利益，而竊佔他人之不動產者，依前
項之規定處斷。
前二項之未遂犯罰之。
刑法施行法第一之一條（95年06月14日修正）：
中華民國九十四年一月七日刑法修正施行後，刑法分則編所定罰
金之貨幣單位為新臺幣。
九十四年一月七日刑法修正時，刑法分則編未修正之條文定有罰
金者，自九十四年一月七日刑法修正施行後，就其所定數額提高
為三十倍。但七十二年六月二十六日至九十四年一月七日新增或
修正之條文，就其所定數額提高為三倍。


司法院資訊處製作；財團法人民間司法改革基金會備份。
